臺灣高雄地方法院刑事判決　　　　　　　　　　　　　九十年度易字第四六九二號
　　公　訴　人　臺灣高雄地方法院檢察署檢察官
　　被　　　告　甲○○
　　選任辯護人　陳妙泉
右列被告因恐嚇案件，經檢察官提起公訴（九十年度偵字第一九六一六號），本院判
決如左：
    主  文
甲○○以加害身體之事，恐嚇他人致生危害於安全，處拘役貳拾日，如易科罰金以
佰元折算壹日，緩刑貳年。
    事  實
一、甲○○因認為其同居人乙○○侵占其財產，又懷疑乙○○移情別戀另外結交丙○○為女友，而懷恨在心，因自友人處得知乙○○使用丙○○所有之000000
    0000號行動電話，乃於民國九十年八月十四日下午四時零二分十七秒（起訴
    書誤載為九十年八月十五日下午二時許），在臺北縣板橋市○○街九號二樓住處
    ，以00－00000000號電話，撥打至前開行動電話，除責罵丙○○及乙○○，因丙○○拒絕接聽，甲○○遂於電話語音信箱內留言，除繼續咒罵丙○○
    、乙○○二人外，另稱：「我要告訴任何人，我出錢乙○○斷二條腿，我才會心
    甘情願」等語之加害身體之事，恐嚇乙○○，使乙○○心生畏懼，致生危害於乙○○身體之安全。嗣經乙○○、丙○○報警查獲。
二、案經乙○○訴由高雄市政府警察局左營分局移送臺灣高雄地方法院檢察署檢察官
    偵查起訴。
    理  由
一、訊據被告甲○○固不否認有於右揭時、地撥打電話在語音信箱內留前開內容言詞
    之事實，惟矢口否認有何恐嚇犯行，辯稱：因乙○○侵占伊財產，伊震驚盛怒下
    ，一時氣憤所為之氣話，伊主觀上並無恐嚇之犯意；而乙○○又係陸軍少將退役
    ，社會關係及經驗良好、豐富，伊僅係一弱女子，豈能令乙○○心生畏懼？證諸
    事後乙○○並曾三度打電話至伊家中之情，顯見乙○○並無因此而心生畏懼云云
    。然查，被告前開犯行，業經告訴人乙○○指訴綦詳，且與證人丙○○所證相符
    ，並有該電話留言譯文一份附卷可證，另被告坦承該通留言係於九十年八月十四
    日下午四時二分十七秒所為，亦有被告自行提出其所使用之00－000000
    00號電話之中華電信臺灣北區分公司通話明細清單一紙附卷可稽，足證被告確
    有於前開時、地，為前開內容留言之事實。再查，該留言內容為「我要告訴任何
    人，我出錢乙○○斷二條腿，我才會心甘情願」等語，該等文詞，顯係以將加害
    於乙○○身體之事，通知乙○○，其於客觀上足以使人心生畏懼，且乙○○亦指
    訴稱：該等文詞足令伊心生畏懼等語，其雖亦自承：於事發後仍曾打電話給被告
    等語，但乙○○並未因以電話與被告聯絡，即使被告得知其行蹤，故尚難以此即
    認乙○○並未因此而心生畏懼。又依據前開留言內容，被告係通知乙○○，其將
    出錢僱請他人對乙○○不利，而非被告自己對乙○○下手，參諸被告於為前開文
    詞時，已認乙○○移情別戀、侵占財產而懷恨在心之情，被告辯稱：主觀上無恐
    嚇犯意，客觀上不足致乙○○心生畏懼云云，尚不足採信。本件事證明確，被告
    罪嫌應堪認定。
二、核被告所為，係犯刑法第三百零五條之恐嚇危害安全罪。審酌被告，係因自認人
    財兩失，一時失慮，偶罹刑典，且依其長期與乙○○同居之親密關係，被告所為
    前開恐嚇言詞，對乙○○所造成心理上之威脅應甚輕微，另被告犯後仍坦承所為
    之態度尚稱良好等及其他一切情狀，量處如主文所示之刑，並諭知易科罰金之折
    算標準。又被告前未曾受有期徒刑以上刑之宣告，此有臺灣高等法院被告全國前
    案紀錄表及台灣高雄地方法院檢察署刑案資料查註紀錄表各附卷可按，經此偵、
    審程序及刑之宣告後，應知警惕而無再犯之虞，本院因認暫不執行其刑為當，予
    以宣告緩刑二年，用啟自新。
三、公訴意旨另以：被告於前開留言中，另對乙○○及丙○○恐嚇稱：「乙○○、丙○○你們這對狗男女，不得好死」等語，致乙○○、丙○○心生畏懼，此部分所
    為亦犯刑法恐嚇危害安全罪嫌云云。惟按刑法第三百零五條之恐嚇危害安全罪，
    規定以加害生命、身體、自由、名譽、財產之事，恐嚇他人為犯罪構成要件，故
    須以將來之惡害通知他人，使他人因而心生畏怖始該當，苟所通知者並非將來之
    惡害，即難謂與本罪之構成要件相符。而公訴人所指被告所為前開內容之電話留
    言，依一般社會觀念，其係詛咒丙○○及乙○○將來會有報應之言詞，並非被告
    將以何手段加害於丙○○及乙○○二人，難認該等言詞為刑法恐嚇危害安全罪所
    稱之「將來惡害」相符，故此部分尚不構成刑法之恐嚇危害安全罪。惟公訴人既
    認此部分與前開論罪部分間，為接續犯之單純一罪關係，爰不另為無罪之諭知，
    併此敘明。
據上論斷，應依刑事訴訟法第二百九十九條第一項前段，刑法第三百零五條、第四十
一條第一項、第七十四條第一款，罰金罰鍰提高標準條例第一條前段、第二條判決如
主文。
本件經檢察官陳永豐到庭職行執務。
中      華      民      國    九十一    年      一      月    二十四    日
                              臺灣高雄地方法院刑事第六庭
                                  法  官  邱  明  弘
右正本證明與原本無異。
如不服本判決，應於判決送達後十日內，向本院提出上訴狀。
                                  書記官  顏  平  國
中    華    民    國      九十一      年      一      月      二十五    日
附錄本案論罪科刑法條全文
刑法第三百零五條
  以加害生命、身體、自由、名譽、財產之事，恐嚇他人致生危於安全者，處二年以
  下有期徒刑、拘役或三百元以下罰金。
